【裁判字號】    89,易,259
【裁判日期】    890412
【裁判案由】    毒品危害防制條例
【裁判全文】
臺灣高雄地方法院刑事判決                          八十九年度易字第二五九號
    公  訴  人  臺灣高雄地方法院檢察署檢察官
    被      告  甲○○
右列被告因違反毒品危害防制條例案件，茲經檢察官提起公訴（八十八年度偵字第一
七四七號），本院判決如左：
    主  文
甲○○連續施用第二級毒品，處有期徒刑肆月，如易科罰金以佰元折算壹日。
安非他命零點貳肆公克、吸食器貳組沒收銷燬。
    事  實
一、甲○○前因施用毒品案件，經依臺灣屏東地方法院以八十七年度毒聲字第五八五
    號裁定送觀察、勒戒後，無繼續施用毒品之傾向，由臺灣屏東地方法院檢察署檢
    察官於八十七年十二月十九日以八十七年度偵緝字第二四二號不起訴處分確定。
    嗣又基於概括犯意，於八十八年五月五日零時許及八十八年六月二十九日十三時
    許回溯二十四小時內之某時，先後二次在高雄市、屏東縣某不詳地點施用第二級
    毒品安非他命，為警於八十八年五月五日零時三十分許在高雄市○○區○○路二
    七一號七樓之二查獲，扣得第二級毒品安非他命０．二九公克、施用毒品器具吸
    食器二組、酒精燈一個，復於同年六月二十九日在屏東縣東港鎮鎮○路一二四之
    十五號經警查獲，並扣得吸食器一組、酒精燈一個。經依本院以八十八年度毒聲
    字第五五一七號裁定送觀察、勒戒後，有繼續施用毒品傾向。
二、案經高雄市政府警察局苓雅分局移送暨屏東縣警察局東港分局移送台灣屏東地方
    法院檢察署呈請台灣高等法院高雄分院檢察署移轉臺灣高雄地方法院檢察署檢察
    官偵查起訴。
    理  由
一、訊據被告甲○○坦認於八十八年五月五日曾施用第二級毒品安非他命一次之事實
    ，惟否認第二次查獲當日有施用毒品，辯稱：上次觀察勒戒後經檢察官不起訴處
    分，以後只再施用一次而已云云。然查，被告於八十八年六月二十九日十三時許
    經查獲後採尿送驗，有甲基安非他命之陽性反應，此有屏東縣衛生局出具之檢驗
    結果通知書一份附卷可稽，足見被告所辯稱其僅於第一次查獲之五月五日曾施用
    毒品一次云云，顯屬避就之詞，不足採信。此外，復有經送請高雄醫學院附設中
    和紀念醫院鑑驗為第二級毒品安非他命（驗後毛重０．二四公克）暨先後二次經
    警獲所扣之吸食器三組、酒精燈二個扣案可稽。又被告前因施用毒品案件，經依
    臺灣屏東地方法院八十七年度毒聲字第五八五號裁定送觀察、勒戒後，認無繼續
    施用毒品之傾向，由臺灣屏東地方法院檢察署檢察官於八十七年十二月十九日以
    八十七年度偵緝字第二四二號不起訴處分確定，有不起訴處分書在卷足憑。其於
    五年內再犯毒品危害防制條例第十條之罪，經裁定送觀察勒戒，認有繼續施用毒
    品傾向，有台灣高雄地方法院八十八年度毒聲字第五五一七號裁定及台灣高雄看
    守所附設勒戒處所八十八年八月十日高所戒勒字第三三二九號函送之證明書一份
    附卷可參，被告罪證明確，應予依法論科。
二、核被告所為，係犯毒品危害防制條例第十條第二項之施用第二級毒品罪。其持有
    安非他命後，進而施用，其持有行為應被其施用之行為所吸收，不另論罪。其先
    後二次施用毒品行為時間密接、犯罪構成要件相同，顯係基於概括犯意為之，應
    依連續犯規定論處，並加重其刑。審酌被告前因施用毒品案件，經法院裁定送觀
    察勒戒後，竟再犯施用毒品罪而經觀察勒戒，經判斷有繼續施用之傾向，顯見意
    志不堅，惟其犯罪係戕害自身，尚未害及他人，且其年方二十，思慮及自制力均
    未臻成熟，所犯情節亦非重，復無其他犯罪前科紀錄，有臺灣高雄地方法院檢察
    署刑案資料查註紀錄表一件附卷可稽，素行尚可等一切情狀，量處如主文所示之
    刑，並諭知易科罰金之折算標準。扣案之第二級毒品安非他命重０．二四公克，
    及吸食器二組（本院保管字號八十九年院總管字三五三號）因摻含安非他命，有
    高雄醫學院附設中和紀念醫院檢驗報告單在卷可稽，其毒品已依附於施食器上無
    從剝離，應全部視為毒品，均依毒品危害防制條例第十八條第一項前段沒收並銷
    燬之。至另吸食器一組、酒精燈二個並非專供施用毒品所用之物，復非被告所有
    之物，爰不予沒收。
三、據上論斷，應依刑事訴訟法第二百九十九條第一項前段，毒品危害防制條例第十條第
    條第二項、第二十條第三項、第十八條第一項前段，判決如主文。
本案經檢察官王朝震到庭執行職務
中    華    民    國      八十九      年      四      月      十二      日
                                     台灣高雄地方法院刑事第六庭
                                          法      官  莊崑山
右正本證明與原本無異。
如不服本判決，應於判決送達後十日內，向本院提出上訴狀。
     法院書記官  龔  能
中    華    民    國      八十九      年      四      月      十二      日
附錄：毒品危害防制條例第十條第二項


司法院資訊處製作；財團法人民間司法改革基金會備份。
